臺灣高等法院刑事判決　　　　　　　　 94年度上易字第854號
上　訴　人
即　被　告　甲○○
選任辯護人　張景豐　律師
上　訴　人
即　被　告　乙○○
選任辯護人　邱鎮北　律師
上　訴　人
即　被　告　戊○○
　　　　　　丁○○
　　　　　　丙○○
上列上訴人因賭博案件，不服臺灣桃園地方法院92年易字第614
號，中華民國94年3月23日第一審判決（起訴案號：臺灣桃園地
方法院檢察署91年度偵字第12051號），提起上訴，本院判決如
下：
    主  文
上訴駁回。
    事  實
一、甲○○自民國（下同）91年2月間起，在位於桃園縣蘆竹鄉
    ○○路254號1樓之公眾得出入之場所，意圖營利並基於常業
    之犯意，經營「富山電子遊戲場」（下稱「富山遊戲場」）
    ，擺設電動賭博機具「雙魚座７ＰＫ」34台、「滿貫大亨」
    5台及「八人座輪盤」1台，其賭博之方法係採開分方式，由
    賭客拿出至少新台幣（下同）100元，以1元兌換1點2分之比
    例向「富山遊戲場」之工作人員購買分數，場內工作人員即
    在賭客所欲把玩之賭博機台上開出賭客所購買之分數（即所
    謂「開分」），賭客可於上開電動賭博機台下注若干分數，
    若機台開出特定圖像或號碼，下注之賭客均可得下注分數不
    等倍數之分數，反之下注分數則悉歸甲○○所有，賭客如不
    續玩則可示意場內工作人員將機台上剩餘分數結算（即所謂
    「洗分」），以1000分兌換寄幣卡1張之比例兌換寄幣卡，
    賭客得持寄幣卡至「富山遊戲場」外，向甲○○以每月薪資
    3萬餘元所雇用之員工乙○○以1分兌換1元之比例兌換現金
    。91年6月間，甲○○又先後雇用劉淑貞 (另由原審審結)、
    戊○○、丁○○、丙○○於「富山遊戲場」內從事開分、洗
    分等工作，其4人均以此為業並恃此為生。嗣於91年6月29日
    凌晨1時10分許（起訴書誤載為91年4月16日14時30分許），
    適有賭客吳時可（所涉賭博犯行，業經台灣桃園地方法院檢
    察署檢察官職權不起訴）於上開「富山遊戲場」內把玩「雙
    魚座７ＰＫ」賭博機台並贏得1萬分之積分，吳時可向甲○○兌換10張寄幣卡，並持寄幣卡於「富山遊戲場」外向乙○○兌換現金1萬元時，為警當場查獲，並扣得如附表一、二
    、三所示之物。
二、案經桃園縣警察局大園分局報請台灣桃園地方法院檢察署檢
    察官偵查起訴。
    理  由
一、訊據被告甲○○、乙○○、戊○○、丙○○、丁○○等五人
    均矢口否認有前揭犯行，被告甲○○辯稱：伊雖為「富山遊
    戲場」之負責人，但同案被告乙○○並不是「富山遊戲場」
    的員工，且其與證人即賭客吳時可兌換現金之行為，是他們
    二人私底下的行為，跟「富山遊戲場」無關，「富山遊戲場
    」只有兌換獎品給客人云云；被告乙○○雖不否認有以現金
    1萬元與證人即賭客吳時可兌換其所有之寄幣卡10張，然辯
    稱：伊並非「富山遊戲場」之員工，當天係因伊欠「富山遊
    戲場」3萬6千元，怕店裡會向伊要錢，所以伊才會向吳時可
    買寄幣卡進去玩，以免店裡知道伊身上有現金而叫伊還錢云
    云；被告戊○○及丙○○均辯稱：伊等二人僅係在「富山遊
    戲場」擔任開分之工作，「富山遊戲場」並沒有兌換現金給
    客人之行為，被告乙○○也不是「富山遊戲場」的員工云云
    ；被告丁○○辯稱：伊並非「富山遊戲場」之員工，為警查
    獲當天係到「富山遊戲場」去找姊姊即被告戊○○云云。經
    查：
(一)被告甲○○自91年2月間起至91年6月29日止，在桃園縣蘆竹
    鄉○○路254號1樓開設「富山電子遊戲場」，在店內擺設「
    雙魚座７ＰＫ」34台、「滿貫大亨」5台及「八人座輪盤」1
    台等電動機具，並僱用戊○○、丙○○為開分員等情，業據
    被告甲○○、戊○○、丙○○坦承不諱。
(二)被告乙○○於偵審中雖否認其為「富山遊藝場」員工云云，
    惟查，被告乙○○為警查獲時，於警詢時業已自承：我是富
    山遊藝場之員工，每月薪資新台幣3萬3千或3萬2千元許。自
    民國91年2月起受僱迄今，負責該店洗分後兌換現金給持積
    分卡的客人等語（見偵查卷第13頁背面），而原審於93年11
    月24日依檢察官之請求勘驗被告乙○○上開警詢筆錄之錄音
    記錄，經勘驗結果：「一、錄音帶記錄之內容與警詢筆錄的
    記載相符。二、詢問警員與被告間均為一問一答的方式，警
    員詢問以及被告答話的情形正常。」（見原審卷二第15頁）
    ，可見被告乙○○前於警詢筆錄所言，應係出於其自由意願
    ，參以被告乙○○於警查獲後即經警方對其製作筆錄，考量
    被告於製作筆錄時應無充裕時間權衡其陳述之利害得失，且
    其內容亦較少受他人干預之可能，其內容應與案件之真實較
    為相近，且衡諸常情，被告乙○○當無故為反於真實之陳述
    而自陷賭博罪嫌訴追窘境之必要，雖被告乙○○嗣後辯稱其
    於警詢中因為宿疾未服藥頭痛欲裂，才配合警方說詞，以求
    警方通知家人為渠送藥云云，應屬事後卸責之詞，不足採信
    。另本院依被告之辯護人聲請勘驗扣案之員工休假記錄表、
    員工開會記錄、二月份上班記錄表、員工排休表、員工考勤
    表、員工履歷表等資料所示，雖均無被告乙○○之名在內，
    然在上列名者應係員工，不在上列名者並不代表非員工，此
    或可能係遊戲場為避免警察查對，或可能其僅係遊戲場短期
    聘僱，或為隱名合夥人而未列入其內，凡此原因諸多不一而
    足，故被告乙○○之名未列於員工名冊，尚不足以證明被告
    乙○○即非富山遊戲場之員工，苟被告乙○○非該遊戲場之
    員工，被告乙○○於被查獲時豈會在自由意識下自承為員工
    而自陷入罪之境。至被告甲○○、戊○○、丁○○、丙○○
    等人雖均否認被告乙○○為「富山遊戲場」員工，然於本案
    中，被告乙○○是否係「富山遊戲場」員工，攸關被告甲○○等人是否應受刑事訴追或處罰有重大之法律上利害關係，
    顯難期待被告甲○○等人為真實之陳述，是被告甲○○等人
    關於被告乙○○並非為「富山遊戲場」員工之陳述，應不足
    採。
(三)又被告乙○○於警詢時亦坦承有在「富山遊戲場」前騎樓之
    角落，以新台幣1萬元與賭客吳時可兌換10張積分卡，而其
    用之與賭客兌換之現金是前一班員工所交接的，如果不夠用
    可以再向櫃臺拿等語（見偵卷第13頁至15頁），而被告乙○○之警詢筆錄係出於自由意願，已如上述，且被告乙○○所
    述之兌換現金情節，核與證人吳時可於警詢時之陳述各情相
    符，證人吳時可於偵訊亦具結證稱「（問：富山遊藝場有在
    換錢賭博？）有。」、「（問：昨天賺了多少錢？）換了1
    萬，是用1萬分換的。」（見偵查卷第106頁背面）及「（問
    ：這家換錢的方式？）我們要換錢時小姐就幫我們洗分，給
    我們一個牌子，再到門口兌換現金。」（見偵查卷第198頁
    背面），及於原審審理時具結證稱「（檢察官問：你在那邊
    曾經換過幾次錢？）兩次到三次。」、「（檢察官問：你為
    何知道可以換錢？）是有人來找我說他可以換錢。」、「（
    檢察官問：提示偵卷第199頁，你在當時檢察官問你，乙○○是否店裡的員工，你說不知道，但是去過店裡面10幾次，
    有一半的時間都有看過他，你說的他是誰？）他就是乙○○
    。」、「（審判長問：剛剛檢察官所給你看的偵查筆錄，你
    剛剛說偵查筆錄的他是乙○○，後來又補問換錢的人是不是
    乙○○，你回答說是，你的意思是不是就是每一次換錢的人
    就是乙○○？）是。」、「（審判長問：跟你說可以換錢的
    人，還有實際跟你換錢的人，是同一個人嗎？）是同一個人
    ，是乙○○。」等語亦大致相符，並有當場在吳時可身上所
    查獲之賭資1萬元及寄幣卡10張扣案可稽，益見被告乙○○
    於警詢時之陳述，應屬可採。至被告乙○○對於其與證人吳
    時可兌換現金乙節，於偵訊時辯稱「（問：店中的客人是如
    何向你換？）他是跟我借，我身上有1、2萬元，就拿1萬元
    給他。」、「（問：你到店中做什麼？）我剛到店中就碰到
    他，他向我借，我就借他。」、「（問：電話？）我就借他
    ，我不知道他住哪，也不知道他電話。」云云（見偵查卷第
    92至93頁）；於原審訊問時又改變上開辯解，辯稱「因為我
    常常在店裡玩，當天我看吳時可有寄分卡，所以我就跟著他
    出去，我拿1萬元跟吳時可買10張的寄分卡，吳時可給我300
    元分紅。然後我再拿寄分卡去店內玩或兌換菸酒等。」（見
    原審卷第37頁），再改稱「我沒有換錢，查獲當天是因為我
    欠店裡面錢，店方跟我要錢，我就去跟證人吳時可買卡進去
    玩，以避免店家說我身上有現金叫我還錢。」云云（見原審
    卷第209頁），前後已有不一，且查，衡諸一般人於借款予
    他人時，縱使不先對債務人作徵信之動作，至少亦會掌握債
    務人之聯絡方法、年籍資料等，以利日後債權追索之常情，
    被告乙○○先則辯稱係借款1萬元給證人吳時可，但對於證
    人吳時可之電話、住址等資料卻均毫不知情，已與常情有違
    ，而況，證人即賭客吳時可於偵訊時亦具結陳稱並沒有向被
    告乙○○借過錢等語（見偵查卷第199頁），可見被告乙○○所辯借款云云，應有不實。而被告乙○○於原審最後一次
    審理期日時又改稱「我只跟他（指證人吳時可）換一次，1
    萬元，我也不知道他的名字。」等語，即承認有與吳時可換
    錢之事，更足徵被告乙○○於偵查中辯稱係借錢給證人吳時
    可云云，顯屬虛偽不實；又查證人吳時可於兌換寄幣卡時並
    未交付300元予被告乙○○等情，業據證人吳時可於偵訊時
    證稱「（問：當天換多少錢？）1萬。我已經拿到1萬元了，
    我剛剛拿到1萬元就被警查獲。」，及原審審理時具結陳稱
    「（辯護人問：他用什麼樣的價錢跟你收購？）用1比1的方
    式，1分1塊錢。」、「（檢察官問：你被警察查獲那一天跟
    你換錢的人有無跟你說什麼？）沒有，直接卡拿給他，他錢
    就拿給我。」屬實，被告乙○○辯稱伊向證人吳時可買10
    張寄幣卡而證人吳時可給伊300元分紅云云，亦不足採。另
    被告乙○○辯稱伊積欠「富山遊戲場」3萬6千元之債務，伊
    係怕店家知道伊有錢向伊追討，伊才會向證人吳時可買寄幣
    卡進去玩云云，然查，被告乙○○上開辯解，無非係據被告
    乙○○所提出之「野馬遊藝場借幣資料表」一紙為據，而
    本件被查獲者為「富山遊戲場」，兩者間是否仍具有法律上
    之同一人格性，已有疑義，且被告乙○○所提出之「野馬遊
    藝場借幣資料表」一紙雖係於「富山遊戲場」內所查獲之文
    書（即附表二編號），然同樣於「富山遊戲場」內所扣得
    之「兌換物品記錄表」（即附表二編號）所載內容之真實
    性仍有疑問（詳後述），故尚難以被告乙○○所提出之借幣
    資料表即認被告乙○○有積欠「富山遊戲場」款項之事實，
    另被告甲○○於原審訊問時陳稱「（問：跟你借錢的人，有
    沒有人還錢？）只有乙○○借而已。」、「（問：你借給乙○○多少錢？）借給乙○○3萬元，到現在還沒有還錢」等
    語（見原審卷第54頁），若被告甲○○所稱僅有被告乙○○
    向渠借錢屬實，則被告甲○○對於被告乙○○所積欠金額之
    記憶應十分清晰，惟二人對於借款金額之陳述竟有所出入，
    亦足見被告乙○○所為欠款之辯解，應非屬真實。再查，「
    富山遊戲場」之負責人即被告甲○○於警詢時陳稱「客人每
    次開分，以100元換120分」（見偵查卷第10至11頁），其現
    金與分數之兌換比例，與證人吳時可於原審審理時所稱「
    200元買240分」相同，被告甲○○所述之兌換比例應屬可採
    ，而被告乙○○若非屬富山遊戲場員工，而真係一般賭客，
    且根據被告乙○○之說詞，伊常到「富山遊戲場」把玩電玩
    ，則被告乙○○理應熟知「富山遊戲場」內之分數兌換規定
    ，基於為自身利益做最大之考量，被告乙○○理應向兌換比
    例較佳之「富山遊戲場」兌換分數（即1萬元現金可兌換1萬
    2千分），而非僅為怕店家追索其欠款，即向證人吳時可兌
    換較少之分數（即1萬元兌換1萬分），且被告乙○○以個人
    之現金支付兌換寄幣卡，除非該現金係該遊戲場提供，否則
    其干冒被取締之風險，不僅徒勞無功，毫無所得，甚至注定
    是虧本，雖至愚之人亦不為也，若謂係個人行為，孰能相信
    ？是被告乙○○辯稱係向證人吳時可買卡進去店裡玩云云，
    顯與常情不符。末查，被告乙○○若非係該遊藝場之員工，
    於店門口騎樓以現金兌換寄幣卡，該店為避免瓜田李下之嫌
    ，豈有不加禁止之理？綜上，被告乙○○所為之辯解均不足
    採，被告乙○○為「富山遊戲場」之員工，其職務內容係為
    「富山遊戲場」與賭客兌換現金，並恃此為業，堪予認定。
(四)被告丁○○辯稱：伊並非「富山遊戲場」員工，查獲當天只
    是到店裡面找姊姊即被告戊○○云云。惟查，被告甲○○於
    偵訊時陳稱：「（問：戊○○、丁○○是你店內員工？）對
    ，鈺萍是姊姊，二人都是開分員，鈺萍先來幾天，美琪後來
    ，來了10幾天就被查獲，二人一天薪水1000元。」、「（問
    ：【提示丁○○筆錄】丁○○是否你店內員工？）確實是。
    」；而證人廖富盛於偵訊時亦證稱：「（問：丁○○是否在
    那工作？）是，他們二人都在哪做沒幾天就被查獲。」等語
    （見偵查卷第217頁至218頁），而被告丁○○於原審審理時
    亦自承：「我之前有在那邊做過幾天，算是員工，還沒有被
    辭職，但是我很少去，那天我是去幫戊○○的忙。」等語（
    見原審卷第21 頁），並於本院審理時亦供稱「（問：是否
    受僱於遊戲場？）是的。」（見本院卷第92頁），後又改稱
    「因為姊姊戊○○在遊戲場工作，我只是偶爾去幫忙而已。
    」（見本院卷第135頁），則被告丁○○既自承會到遊戲場
    內幫忙招呼客人，並參照同案被告甲○○及證人廖富盛上開
    陳述，可見被告丁○○應係「富山遊戲場」員工無訛，所辯
    上情，顯係事後推卸之詞，應不足採。
(五)證人吳時可持寄幣卡與「富山遊戲場」員工即被告乙○○於
    店外兌換現金等情，業經被告乙○○於警詢中自陳不諱，已
    如前述，且與證人吳時可於偵訊及原審審理時之證述大致相
    符，故「富山遊戲場」有兌換現金之行為，堪予認定。又查
    ，扣案之「顧客電話記錄」1本（即附表三編號）內，該
    「顧客電話記錄」係「富山遊戲場」員工以電話招攬顧客所
    為之記錄（此經被告甲○○於原審審理時自承不諱），其中
    第7頁背面第20行係記載「螞（按應為「蟻」）慧榮0000000
    000好（都要到外面換很麻煩）」等語句，經檢察官傳訊證
    人蟻慧榮於偵訊中具結證稱「（問：富山電子遊戲場是否可
    以換錢？）我有去富山玩過一次，大約是去年七夕情人節時
    ，我是拿1千分的贈分去玩的，我有問小姐分數是否可以換
    錢，小姐說不可以，但他又說等一下有人找你換時，你就跟
    他換好了，後來我玩了一下，得到2、3千分就有人來問我說
    是否要換，雖然他沒有明說是要換錢，但我覺得他就是要跟
    我換錢，但因他們規定要5千分才可以換，我沒有到5千分，
    所以沒有辦法換，我就把分數打完就走了，我就只去過這次
    。」、「（問：店內小姐是否有打電話給你，叫你去店裡玩
    ？）我只去過一次，但店裡小姐打電話給我10幾次，叫我去
    玩，說有新台子。」、「（問：你是否有跟小姐說你們店裡
    都要去外面換很麻煩？）有。」，衡諸常情，若「富山遊戲
    場」僅有提供獎品供客人兌換，則獎品兌換本屬合法之事，
    何必要讓客人跑到店外去兌換獎品，反而是金錢之兌換因涉
    及賭博罪嫌，為躲避司法機關之查緝，始有必要遠離遊藝場
    外進行兌換現金之行為，而證人吳時可於店外與被告乙○○
    兌換現金而被警方查獲之事實，更足以認定上開推論係屬合
    理，故亦足徵「富山遊戲場」確有與客人兌換現金之行為；
    末查，於現場雖扣有「兌獎物品記錄表」11張（即附表二編
    號），惟經檢察官提示「兌獎物品記錄表」予證人廖富盛
    閱覽，並詢問證人廖富盛為何兌換記錄表上會有「廖富盛」
    之名字，證人廖富盛答稱「我是去找朋友，從來沒有兌換過
    獎品，也沒有玩過」，而質之同案被告甲○○，被告甲○○
    則稱筆跡不是證人廖富盛的，檢察官再進一步追問被告甲○○本件扣案之兌獎名單是否不實在，被告甲○○即沈默不語
    ，又檢察官再問證人廖富盛兌獎名單上簽名是否為伊所為，
    證人廖富盛答稱「是」，並表示剛剛檢察官所問的那一次情
    形伊記不清楚，而檢察官再繼續追問兌獎名單上為何有很多
    次「廖富盛」之簽名時，證人廖富盛亦沈默不語（以上均參
    偵查卷第218頁背面至第219頁背面），若真有兌換獎品之情
    事者，則為何被告甲○○與證人廖富盛對於兌獎物品記錄表
    之陳述會有如此大之差異，可見扣案之兌獎物品記錄表上之
    記載均屬虛偽，係被告為防被警察查獲而來用以掩飾其賭博
    犯行之工具。
(六)綜上所述，被告乙○○於「富山遊戲場」內有與客人兌換現
    金之行為，已如前述，被告甲○○為「富山遊戲場」之負責
    人恃此為業，被告戊○○、丙○○、丁○○等三人為「富山
    遊戲場」之員工負責開分、洗分之工作，並恃此為業，當無
    不知情之可能，故被告甲○○、戊○○、丙○○、丁○○等
    四人之常業賭博之犯行，事證明確，其犯行堪以認定。
二、核被告甲○○、戊○○、丙○○、丁○○、乙○○等五人所
    為，係犯刑法第267條之常業賭博罪。渠等就上開犯行彼此
    間有犯意聯絡及行為分擔，為共同正犯。原審適用刑法第28
    條、第267條、第41條第1項前段、第266條第2項，第38條第
    1項第2款，罰金罰鍰提高標準條例第1條前段、第2條，審酌
    被告甲○○、戊○○、丙○○、丁○○、乙○○在前述遊戲
    場內所擺設之賭博機具甚多，獲利頗豐，敗壞社會風氣，賭
    博行為對社會秩序所生之危害，以及被告正值青壯年，不思
    以正途謀生，而以賭博為生，且犯後一再飾詞否認，犯後態
    度不佳等一切情狀，量處被告甲○○有期徒刑陸月；被告乙○○有期徒刑伍月；被告戊○○、丁○○、丙○○各有期徒
    刑參月，並均諭知易科罰金之折算標準，復說明扣案如附表
    一所示之物，其中編號至之物，均核屬當場賭博之器具
    ，其中編號至所示之現金，核屬兌換籌碼處之財物，不
    論屬犯人與否，均依刑法第266條第2項規定對被告諭知沒收
    之；而附表二所示等物，核屬供本件常業賭博犯行所用之物
    ，應依刑法第38條第1項第2款，對被告均諭知沒收。如附表
    三所示之物，其中編號所示之現金2千6百元，係被告甲○○皮包內所查得，且遍查全卷並無證據認與被告經營該遊樂
    賭場有關，另編號至之物，係被告甲○○個人隨身物品
    ，亦不認與被告所犯前罪有直接相關，故均不宣告沒收，經
    核認事用法均無不合，量刑亦屬允當。被告等上訴猶執陳詞
    ，否認賭博犯行云云，為無理由，應予駁回。
三、據上論斷，應依刑事訴訟法第368條，判決如主文。
本案經檢察官王安明到庭執行職務。
中　　華　　民　　國　　94　　年　　9 　　月　　22　　日
                  刑事第十七庭審判長法　官  鄭文肅
                                    法  官  施俊堯
                                    法  官  蘇隆惠
以上正本證明與原本無異。
不得上訴。
                                    書記官  周素秋
中　　華　　民　　國　　94　　年　　9 　　月　　22　　日
附表一
┌──┬────────┬───────┬──────┐
│編號│　名　　　　稱  │ 數　　　　量 │  備　　註  │
├──┼────────┼───────┼──────┤
│  │滿貫大亨        │5台           │IC板共48塊  │
├──┼────────┼───────┤            │
│  │雙魚座７ＰＫ    │34台          │            │
├──┼────────┼───────┤            │
│  │八人座馬戲團賓果│1台           │            │
├──┼────────┼───────┼──────┤
│  │寄幣卡          │6張           │            │
├──┼────────┼───────┼──────┤
│  │寄幣卡          │88張          │            │
├──┼────────┼───────┼──────┤
│  │吳時可之寄幣卡  │10張          │            │
├──┼────────┼───────┼──────┤
│  │櫃臺之賭資      │新台幣28600元 │            │
├──┼────────┼───────┼──────┤
│  │吳時可之洗分賭資│新台幣1萬元   │            │
├──┼────────┼───────┼──────┤
│  │兌換員乙○○身上│新台幣15500元 │            │
│    │賭資            │              │            │
└──┴────────┴───────┴──────┘
附表二
┌──┬────────┬───────┬──────┐
│編號│　名　　　　稱  │ 數　　　　量 │  備　　註  │
├──┼────────┼───────┼──────┤
│  │開洗分表        │1張           │            │
├──┼────────┼───────┼──────┤
│  │洗分紀錄卡      │2張           │            │
├──┼────────┼───────┼──────┤
│  │隔日卷簽送表    │2張           │            │
├──┼────────┼───────┼──────┤
│  │顧客使用隔日卷  │4張           │            │
├──┼────────┼───────┼──────┤
│  │空白隔日卷      │43張          │            │
├──┼────────┼───────┼──────┤
│  │開洗分紀錄表    │4張           │內含2張隔日 │
│    │                │              │券          │
├──┼────────┼───────┼──────┤
│  │隔日卷簽名表    │2張           │            │
├──┼────────┼───────┼──────┤
│  │中獎名單        │1張           │            │
├──┼────────┼───────┼──────┤
│  │兌獎物品紀錄表  │11張          │            │
├──┼────────┼───────┼──────┤
│  │二月份紀錄表    │10張          │            │
├──┼────────┼───────┼──────┤
│  │遊戲規則同意書  │9本           │            │
├──┼────────┼───────┼──────┤
│  │借幣資料表      │1張           │            │
├──┼────────┼───────┼──────┤
│  │提領單          │1張           │            │
├──┼────────┼───────┼──────┤
│  │隔日卷          │1本           │            │
├──┼────────┼───────┼──────┤
│  │開分鑰匙        │5支           │            │
├──┼────────┼───────┼──────┤
│  │新客戶資料表    │1張           │            │
├──┼────────┼───────┼──────┤
│  │貴賓卡          │48張          │            │
├──┼────────┼───────┼──────┤
│  │顧客資料名冊    │1本           │            │
├──┼────────┼───────┼──────┤
│  │查詢顧客電話記錄│1本           │內有紀錄共25│
│    │                │              │張          │
├──┼────────┼───────┼──────┤
│  │貴賓卡登記簿    │1本           │內有紀錄共5 │
│    │                │              │張          │
├──┼────────┼───────┼──────┤
│  │員工休假紀錄簿  │1本           │            │
├──┼────────┼───────┼──────┤
│  │員工開會紀錄    │2張           │            │
├──┼────────┼───────┼──────┤
│  │二月份上班紀錄表│1張           │            │
├──┼────────┼───────┼──────┤
│  │員工排休表      │3張           │            │
├──┼────────┼───────┼──────┤
│  │員工考勤表      │8張           │            │
├──┼────────┼───────┼──────┤
│  │員工履歷表      │1疊           │            │
└──┴────────┴───────┴──────┘
附表三
┌──┬────────┬───────┬──────┐
│編號│　名　　　　稱  │ 數　　　　量 │  備　  註  │
├──┼────────┼───────┼──────┤
│  │甲○○之電話簿  │1本           │            │
├──┼────────┼───────┼──────┤
│  │甲○○之記事本  │1本           │            │
├──┼────────┼───────┼──────┤
│  │電話單收據      │1張           │            │
├──┼────────┼───────┼──────┤
│  │甲○○皮包內之現│新台幣2260元  │其中包含100 │
│    │金              │              │元舊幣1張、 │
│    │                │              │10元舊幣1張 │
│    │                │              │、50元紀念幣│
│    │                │              │1張         │
└──┴────────┴───────┴──────┘
附錄法條：
中華民國刑法第267條 (常業賭博罪)
以賭博為常業者，處2年以下有期徒刑，得併科1000元以下罰金
。
中華民國刑法第266條 (普通賭博罪與沒收物)
在公共場所或公眾得出入之場所賭博財物者，處1000元以下罰金
。但以供人暫時娛樂之物為賭者，不在此限。
當場賭博之器具與在賭檯或兌換籌碼處之財物，不問屬於犯人與
否，沒收之
